Inventaris van het archief van het Kabinet der Koningin, (1814) 1898-1945 (1988)
Nationaal Archief, Den Haag
Kabinet der Koningin [periode 1898-1945]
KdK, 1898-1945
archiefvorming: 1898-1945
oudste stuk - jongste stuk: 1814-1988
H2
4850 inventarisnummer(s); 598,00 meter
Normale geschreven, getypte en gedrukte documenten, geen bijzondere handschriften.
Nationaal Archief
Kabinet der Koningin
De belangrijkste taken van het Kabinet der Koningin waren: - de registratie en bewaring van wetten, besluiten en andere staatstukken; - het voorleggen aan de Koning van alle ingekomen stukken; - het voeren van de correspondentie namens het staatshoofd met de ministers en hoge colleges van staat; - het opmaken en verzenden van afschriften van koninklijke besluiten; - het behandelen van verzoekschriften. Omdat de hoofdtaken van het Kabinet in principe alle beleidsterreinen van de rijksoverheid betroffen, komen in het archief stukken voor over de meest uiteenlopende onderwerpen. Het archief bestaat voor het overgrote deel uit een chronologisch geordende en per dag genummerde serie minuut-besluiten met bijlagen (ingekomen stukken). De toegangen op dit verbaal bestaan uit uitgebreide jaarlijkse indices met hoofdenlijsten en klappers. Een relatief gering deel van het archief werd buiten het verbaal gehouden: het betreft hier onder meer stukken betreffende begrotingen van de provincies, verordeningen van gemeenten inzake de heffing van plaatselijke belastingen en verslagen van staatscommissies, vooral op terreinen als defensie en verkeer en vervoer. Wat betreft het thema Tweede Wereldoorlog zijn het verbaalarchief Londen (mei 1940-mei 1945) en het dossierarchief Londen van belang. Dit laatste bestand bevat familiecorrespondentie, correspondentie met particulieren, stukken over de contacten tussen Wilhelmina met de regering, correspondentie met buitenlandse staatshoofden, radiotoespraken en redevoeringen van Wilhelmina, aantekeningen van de koningin, rapporten van het Bureau Inlichtingen en reisverslagen (onder meer de reis naar Noord-Amerika in 1942). Tot de onderwerpen die aan de orde komen behoren onder meer de verhouding met de regering, de eigen hofhouding (F. van 't Sant), Radio Oranje, Nederlands-Indië, bezet Nederland, het verzet, krijgsgevangenen, geïnterneerden, de bevrijding, de terugkeer, de plannen voor herstel, de UNRRA en de VN.
Archiefvorming
Geschiedenis van de archiefvormer
Het Kabinet der Koningin is opgericht bij Koninklijk besluit van 22 december 1840 no. 44. Dat besluit bepaalde in artikel 1 de vervanging van de Secretarie van Staat en het toen bestaande Kabinet des Konings per 1 januari 1841 door een nieuwe instelling onder de naam Kabinet des Konings. Het tweede artikel bepaalde de formatie: een directeur, drie referendarissen, twee commiezen, drie adjunct-commiezen, enige vaste klerken en het nodige getal bedienden. Het derde artikel bevat de benoeming van de griffier ter Secretarie van Staat A.G.A. ridder van Rappard tot directeur van het nieuwe Kabinet des Konings.
Het eigenlijke oprichtingsbesluit bevat dus geen taakomschrijving van het Kabinet. De considerans van dit besluit bevat wel enige toelichting. Na de opheffing van de Secretarie van Staat zouden de "overblijvende werkzaamheden echter van dien aard en van dien omvang zijn, dat zij noodwendig het aanhouden van eene afzonderlijke instelling, vooral ook voor het behoorlijk aantekenen, rangschikken en bewaren der wetten en besluiten en andere regeringsacten vereischen: maar tevens dat daarbij gevoeglijk de werkzaamheden, welke bij het oude Kabinet des Konings alsnog worden verrigt, kunnen plaats hebben". De formele samenvoeging van het oude kabinet des Konings en de Srecretarie van Staat betekende dus ook een samenvoeging van taken. Niet alle taken van beide instellingen zouden op het nieuwe Kabinet des Konings overgaan. Het concipiëren van de ontwerp-besluiten en het plaatsen van het contraseign waren aan de verantwoordelijke ministers opgedragen. Volgens de considerans van het instellingsbesluit behoorden dus in elk geval tot het takenpakket van het Kabinet des Konings:
registratie der wetten, besluiten en andere staatsstukken
Van 1798 tot eind 1988 werden de stukken chronologisch geregistreerd en voorzien van een iedere dag opnieuw beginnende doorlopende nummering. Daarmee stemt overeen de "agenda" der dagelijks ingekomen stukken, met een korte opgave van de inhoud, alsmede de datum en nummer van het besluit van afdoening. Overigens maakte men geen onderscheid tussen belangrijke en minder belagrijke stukken. Alles, rijp en groen, werd geregistreerd, wetten en algemene maatregelen van bestuur, maar ook de toezending van een jaarverslag of de uitbetaling van een vergoeding aan een personeelslid.
bewaring der wetten, besluiten en andere staatstukken
Na te zijn afgehandeld werden de stukken in het archief van het Kabinet opgeborgen. Ze liggen chronologisch, op datum en nummer van het besluit. Om nu stukken te kunnen terugvinden, waarvan de datum en het nummer niet bekend zijn, maar het onderwerp wel, werden zeer uitgebreide en omvangrijke registers aangelegd: een onderwerpsgewijze index en een alfabetische namen- en zakenklapper. Evenmin als bij de registratie werd bij de opberging onderscheid gemaakt naar de aard van het stuk. Wel is er naast het zgn. "publieke" archief een klein "geheim" archief, waarin stukken zijn opgeborgen, waarvan de inhoud voor het eigen personeel een tijd geheim moet blijven.
Naast deze twee in de considerans van het instellingsbeluit genoemde taken, gingen dus nog enkele andere taken naar het nieuwe Kabinet des Konings over. Dat waren:
het voorleggen van en behandelen met de Koning van alle ingekomen stukken
Dit hield in het maken van een samenvatting of een commentaar, de controle op volledigheid van de bijlagen en juistheid der stukken, en het gevraagd en ongevraagd verzamelen van informatie. Tijdens de latere jaren van het koningschap van Koning Willem III liet deze zich de stukken vaak voorlezen door een medewerker van het Kabinet.
het voeren van de correspondentie namens de Koning met de ministers en de Hoge Colleges van Staat
De Koning(in) schrijft in principe zelf geen brieven. Het overgrote deel van het contact tussen de Koning(in) en de ministers en de Hoge Colleges van Staat verloopt schriftelijk en via het Kabinet. De uitgaande brieven en beschikkingen (niet de Koninklijke besluiten) worden door ambtenaren van het Kabinet geconcipieerd en door de directeur ondertekend. Slechts brieven van de Koningin aan buitenlandse staatshoofden worden door haarzelf ondertekend, evenals de geloofsbrieven van Nederlandse diplomatieke vertegenwoordigers in het buitenland.
het vervaardigen en verzenden van afschriften van Koninklijke besluiten aan de ministers en de Hoge Colleges van Staat, ter uitvoering of ter kennisneming
Indien in de tekst van een Koninklijk besluit staat vermeld dat afschriften van het besluit moet worden verzonden aan een of meer met name genoemde personen of instellingen, dan werden die afschriften door personeel van het Kabinet vervaardigd en verzonden. De minister, die met de uitvoering van het besluit was belast, liet door zijn ambtenaren afschriften vervaardigen voor andere, niet met name in het besluit genoemde belanghebbenden.
het registreren, behandelen en doorzenden der aan de Koning gerichte verzoekschriften aan de ministers, ter afdoening of om bericht en raad
Verzoekschriften aan de Koningin gericht werden nooit door de Koningin zelf afgedaan, maar altijd door de minister, op wiens terrein het verzoekschrift betrekking had. De verzoekschriften werden bijna altijd ter afdoening aan de ministers gestuurd. Daarom zijn in het archief van het Kabinet ook nauwelijks afschriften te vinden. Als de Koningin geïnformeerd wilde worden over een bepaalde kwestie, in een verzoekschrift genoemd, liet ze het eerst om 'consideratie en advies' of om 'bericht en raad' aan een minister sturen. Deze rapporteerde dan aan de Koningin, waarna de minister gemachtigd werd om overeenkomstig zijn rapport te handelen.
Deze taken worden nog steeds door het personeel van het Kabinet der Koningin verricht. Enkele andere taken die in 1841 overgingen naar het nieuwe Kabinet des Konings verdwenen in de loop der tijd:
de uitgifte van het Staatsblad
Van 1841 tot 1864. Krachtens Koninklijk besluit van 22 december 1863 S.149 is de uitgifte van het Staatsblad opgedragen aan de Minister van Justitie.
de behandeling van aangelegenheden van het Koninklijk Huis
Tussen 1841 en 1898 gingen geleidelijk een aantal bemoeiingen van het Kabinet over op de hofhouding, nl.: a) behandeling van verzoeken om financiële ondersteuning, voor zover die niet uit 's rijks schatkist kon geschieden; b) behandeling van verzoeken om het predicaat koninklijk en hofleverancier; c) behandeling van verzoeken om boekwerken aan de Koning(in) te mogen opdragen; d) bemiddeling bij het aanbieden van boekwerken; e) registratie van verlening van onderscheidingen in de Orde van de Eikenkroon en van de Gouden Leeuw van Nassau.
het secretariaat van de Kabinetsraad.
Onder Koning Willem II kwamen de ministers geregeld samen en vergaderden onder voorzitterschap van de koning. Deze vergaderingen werden Kabinetsraad genoemd. De invoering van de ministeriële verantwoordelijkheid verschoof het zwaartepunt van de besluitvorming naar de Ministerraad, waardoor de noodzaak tot het houden van een Kabinetsraad minder opprtuun werd. Onder Koning Willem III zijn dan ook een beperkt aantal vergaderingen van de Kabinetsraad gehouden. Ook Koningin Wilhelmina heeft nog tweemaal een Kabinetsraad voorgezeten, en wel in 1904 en 1906, welke, voor zover bekend, de laatste zijn geweest.
Er is niet alleen een aantal taakonderdelen verdwenen, maar er zijn er ook enkele bijgekomen, zoals:
het secretariaat van de Ministerraad
Van 1823 tot 1842 was het secretariaat van de Ministerraad opgedragen een referendaris bij de Raad van State. Bij art. 4 van het Koninklijk besluit van 31 maart 1842 houdende het Reglement van orde voor de Raad van Ministers werd de directeur van het Kabinet des Konings belast met het secretariaat van die raad. Formeel, want feitelijk vervulde de toenmalige directeur Van Rappard het secretariaat reeds sinds 1839 in zijn functie van griffier ter Staatssecretarie. In 1850 wilde de Koning afschriften ontvangen van de notulen, welke sindsdien steeds aan de Koning(in) zijn voorgelegd. Mede als gevolg hiervan zijn de notulen verworden totlouter lijsten van formele besluiten: men kan er niet meer in lezen waarover de ministers beraadslaagd hebben. Bij Koninklijk besluit van 31 januari 1862 nr 47 verkreeg jhr F.L.W. de Kock, directeur van het Kabinet, ontslag op eigen verzoek als secretariaat van de Ministerraad. Krachtens ket Koninklijk besluit van 3 augustus 1862 nr. 21, houdende een nieuw Reglement van orde, treedt een der ministers op als tijdelijk secretaris van de Ministerraad.
de ambtelijke ondersteuning bij het representatief optreden van de Koningin
Als de koningin als staatshoofd ambassadeurs ontving of zelf op staatsbezoek ging, zorge het Kabinet voor de voorbereiding, samen met de betrokken ministeries.
de voorlichting over het optreden van het staatshoofd.
Met name bij kabinetsformaties verzorgde de directeur van het Kabinet de communiqués over de stand van de kabinetsformatie.
Geschiedenis van het archiefbeheer
De verwerving van het archief
Overbrenging van een overheidsarchief
Het archief is krachtens bepalingen van de Archiefwet overgebracht.
De verwerving van het archief
Het archief is krachtens bepalingen van de Archiefwet overgebracht.
Inhoud en structuur van het archief
Inhoud
In dit archief treft men maar weinig rekesten of verzoekschriften aan die aan de Koningin gericht zijn. Deze zijn immers meestal ter afdoening doorgezonden aan de verantwoordelijke minister.
Evenmin zal men brieven van de Koningin zelf aantreffen: de Koning en de Koningin schreven (en schrijven) geen officiële brieven. Officiële brieven worden door anderen geschreven: door ambtenaren van een der ministeries of door ambtenaren van het Kabinet. Brieven van de hand van de Koningin zouden zich slechts in het Koninklijk Huisarchief kunnen bevinden.
Men zij erop bedacht dat slechts een klein gedeelte van de Koninklijke besluiten is gepubliceerd in het Staatsblad en in de Staatscourant. Bovendien wijkt de nummering van de wetten en Koninklijke besluiten in het Staatsblad (nummering per kalenderjaar) af van de nummering van de originele, ondertekende wetten en besluiten in dit archief (nummering per dag).
Ordening van het archief
Het archief van het Kabinet der Koningin is chronologisch ingericht: de wetten, Koninklijke besluiten en brieven van de directeur van het Kabinet zijn op hun datum en nummer opgeborgen. Is dus van een Koninklijk besluit of uitgaande brief de datum en het nummer bekend, dan kan men dit stuk, nadat men heeft bepaald in welke inventarisnummer (nummers in de eerste kolom) het is opgeborgen, rechtstreeks opvragen. Bij die Koninklijke besluiten zijn vrijwel altijd de daaraan voorafgaande ministeriële voordrachten gevoegd.
Aanwijzingen voor de gebruiker
Openbaarheidsbeperkingen
Deels openbaar, deels beperkt openbaar (A).
Materiële beperkingen
Het archief kent beperkingen voor het raadplegen van stukken als gevolg van slechte materiële staat.
Aanvraaginstructie
Openbare archiefstukken kunnen online worden aangevraagd en gereserveerd. U kunt dit ook via de terminals in de studiezaal van het Nationaal Archief doen. Om te kunnen reserveren dient u de volgende stappen te volgen:
Creëer een account of log in.
Selecteer in de archiefinventaris een archiefstuk.
Klik op ‘Reserveer’ en kies een tijdstip van inzage.
Verwant materiaal
Beschikbaarheid van kopieën
Inventarisnummers van dit archief zijn in kopievorm beschikbaar
Verwante archieven
Ander archiefmateriaal van het Kabinet der Koning(in) is te vinden met behulp van de volgende toegangen:
2.02.04 - Kabinet des Konings, 1841-1897
2.02.18 - Dossierlijst van het Londens archief van het Kabinet der Koningin, 1940-1945
2.02.20 - Kabinet der Koningin, 1946-1975
2.02.20.02 - Inventaris van het Geheim Archief van het Kabinet der Koningin, (1868) 1946-1975 (1978)
2.02.20.03 - Nadere Toegang op de inventarisnummers 13687 t/m 13767 van het Geheim Archief van het Kabinet der Koningin, 1946-1975
2.02.30 - Kabinet der Koningin: Verbaalarchief, 1976-1988
Beschrijving van de series en archiefbestanddelen
- Verbaal: wetten, koninklijke besluiten, kabinetsbrieven, A
  Het archief van het Kabinet der Koningin is chronologisch ingericht: de wetten, Koninklijke besluiten en brieven van de directeur van het Kabinet zijn op hun datum en nummer opgeborgen. Is dus van een Koninklijk besluit of uitgaande brief de datum en het nummer bekend, dan kan men dit stuk, nadat men heeft bepaald in welke inventarisnummer (nummers in de eerste kolom) het is opgeborgen, rechtstreeks opvragen. Bij die Koninklijke besluiten zijn vrijwel altijd de daaraan voorafgaande ministeriële voordrachten gevoegd.
  In dit archief treft men maar weinig rekesten of verzoekschriften aan die aan de Koningin gericht zijn. Deze zijn immers meestal ter afdoening doorgezonden aan de verantwoordelijke minister.
  Evenmin zal men brieven van de Koningin zelf aantreffen: de Koning en de Koningin schreven (en schrijven) geen officiële brieven. Officiële brieven worden door anderen geschreven: door ambtenaren van een der ministeries of door ambtenaren van het Kabinet. Brieven van de hand van de Koningin zouden zich slechts in het Koninklijk Huisarchief kunnen bevinden.
  Men zij erop bedacht dat slechts een klein gedeelte van de Koninklijke besluiten is gepubliceerd in het Staatsblad en in de Staatscourant. Bovendien wijkt de nummering van de wetten en Koninklijke besluiten in het Staatsblad (nummering per kalenderjaar) af van de nummering van de originele, ondertekende wetten en besluiten in dit archief (nummering per dag).
  - Verbaal: wetten, Koninklijke besluiten, kabinetsbrieven, 1898-1944; div.nrs.
    - 1898 januari 1- 6, 4551
    - 1898 januari 7-11, 4552
    - 1898 januari 12-17, 4553
    - 1898 januari 18-21, 4554
    - 1898 januari 22-26, 4555
    - 1898 januari 27-31, 4556
    - 1898 februari 1- 4, 4557
    - 1898 februari 5- 9, 4558
    - 1898 februari 10-14, 4559
    - 1898 februari 15-20, 4560
    - 1898 februari 21-24, 4561
    - 1898 februari 25-28, 4562
    - 1898 maart 1- 6, 4563
    - 1898 maart 7-11, 4564
    - 1898 maart 12-16, 4565
    - 1898 maart 17-21, 4566
    - 1898 maart 22-27, 4567
    - 1898 maart 28-31, 4568
    - 1898 april 1- 6, 4569
    - 1898 april 7-12, 4570
    - 1898 april 13-14, 4571
    - 1898 april 15-25, 4572
    - 1898 april 25, 4573
    - 1898 april 26-30, 4574
    - 1898 mei 1- 5, 4575
    - 1898 mei 6-12, 4576
    - 1898 mei 13-17, 4577
    - 1898 mei 18-22, 4578
    - 1898 mei 23-26, 4579
    - 1898 mei 27-31, 4580
    - 1898 juni 1- 5, 4581
    - 1898 juni 6- 8, 4582
    - 1898 juni 9-13, 4583
    - 1898 juni 14-17, 4584
    - 1898 juni 18-21, 4585
    - 1898 juni 22-25, 4586
    - 1898 juni 26-30, 4587
    - 1898 juli 1- 5, 4588
    - 1898 juli 6- 8, 4589
    - 1898 juli 9-13, 4590
    - 1898 juli 14-18, 4591
    - 1898 juli 19-24, 4592
    - 1898 juli 25-27, 4593
    - 1898 juli 28-31, 4594
    - 1898 augustus 1- 4, 4595
    - 1898 augustus 5- 6, 4596
    - 1898 augustus 9-12, 4597
    - 1898 augustus 13-16, 4598
    - 1898 augustus 17-22, 4599
    - 1898 augustus 23-28, 4600
    - 1898 augustus 29-31, 4601
    - 1898 september 1-11, 4602
    - 1898 september 12-16, 4603
    - 1898 september 17-20, 4604
    - 1898 september 21-25, 4605
    - 1898 september 26-30, 4606
    - 1898 oktober 1- 6, 4607
    - 1898 oktober 7-11, 4608
    - 1898 oktober 12-16, 4609
    - 1898 oktober 17-20, 4610
    - 1898 oktober 21-25, 4611
    - 1898 oktober 26-31, 4612
    - 1898 november 1- 3, 4613
    - 1898 november 4- 9, 4614
    - 1898 november 10-14, 4615
    - 1898 november 15-19, 4616
    - 1898 november 20-25, 4617
    - 1898 november 26-30, 4618
    - 1898 december 1- 6, 4619
    - 1898 december 7- 9, 4620
    - 1898 december 10-15, 4621
    - 1898 december 16-20, 4622
    - 1898 december 21-23, 4623
    - 1898 december 24-28, 4624
    - 1898 december 29-31, 4625
    - 1899 januari 1- 5, 4626
    - 1899 januari 6-11, 4627
    - 1899 januari 12-16, 4628
    - 1899 januari 17-22, 4629
    - 1899 januari 23-27, 4630
    - 1899 januari 28-31, 4631
    - 1899 februari 1- 5, 4632
    - 1899 februari 6- 9, 4633
    - 1899 februari 10-15, 4634
    - 1899 februari 16-20, 4635
    - 1899 februari 21-23, 4636
    - 1899 februari 24-28, 4637
    - 1899 maart 1- 5, 4638
    - 1899 maart 6-10, 4639
    - 1899 maart 11-15, 4640
    - 1899 maart 16-21, 4641
    - 1899 maart 22-26, 4642
    - 1899 maart 27-31, 4643
    - 1899 april 1- 5, 4644
    - 1899 april 6- 9, 4645
    - 1899 april 10-13, 4646
    - 1899 april 14-17, 4647
    - 1899 april 18-23, 4648
    - 1899 april 24-26, 4649
    - 1899 april 27-30, 4650
    - 1899 mei 1- 5, 4651
    - 1899 mei 6- 9, 4652
    - 1899 mei 10-15, 4653
    - 1899 mei 16-19, 4654
    - 1899 mei 20-24, 4655
    - 1899 mei 25-29, 4656
    - 1899 mei 30-31, 4657
    - 1899 juni 1- 5, 4658
    - 1899 juni 6-11, 4659
    - 1899 juni 12-16, 4660
    - 1899 juni 17-21, 4661
    - 1899 juni 22-26, 4662
    - 1899 juni 27-30, 4663
    - 1899 juli 1- 5, 4664
    - 1899 juli 6-10, 4665
    - 1899 juli 11-14, 4666
    - 1899 juli 15-18, 4667
    - 1899 juli 19-22, 4668
    - 1899 juli 23-27, 4669
    - 1899 juli 28-31, 4670
    - 1899 augustus 1- 6, 4671
    - 1899 augustus 7-11, 4672
    - 1899 augustus 12-17, 4673
    - 1899 augustus 18-23, 4674
    - 1899 augustus 24-27, 4675
    - 1899 augustus 28-31, 4676
    - 1899 september 1- 5, 4677
    - 1899 september 6-10, 4678
    - 1899 september 11-14, 4679
    - 1899 september 15-19, 4680
    - 1899 september 20-24, 4681
    - 1899 september 25-27, 4682
    - 1899 september 28-30, 4683
    - 1899 oktober 1- 5, 4684
    - 1899 oktober 6-12, 4685
    - 1899 oktober 13-16, 4686
    - 1899 oktober 17-22, 4687
    - 1899 oktober 23-26, 4688
    - 1899 oktober 27-31, 4689
    - 1899 november 1- 6, 4690
    - 1899 november 7-12, 4691
    - 1899 november 13-16, 4692
    - 1899 november 17-22, 4693
    - 1899 november 23-27, 4694
    - 1899 november 28-30, 4695
    - 1899 december 1- 5, 4696
    - 1899 december 6-10, 4697
    - 1899 december 11-14, 4698
    - 1899 december 15-19, 4699
    - 1899 december 20-26, 4700
    - 1899 december 27-28, 4701
    - 1899 december 29-31, 4702
    - 1900 januari 1- 5, 4703
    - 1900 januari 6-11, 4704
    - 1900 januari 12-16, 4705
    - 1900 januari 17-22, 4706
    - 1900 januari 23-26, 4707
    - 1900 januari 27-31, 4708
    - 1900 februari 1- 6, 4709
    - 1900 februari 7-11, 4710
    - 1900 februari 12-14, 4711
    - 1900 februari 15-18, 4712
    - 1900 februari 19-21, 4713
    - 1900 februari 22-25, 4714
    - 1900 februari 26-28, 4715
    - 1900 maart 1- 5, 4716
    - 1900 maart 6- 9, 4717
    - 1900 maart 10-15, 4718
    - 1900 maart 16-20, 4719
    - 1900 maart 21-25, 4720
    - 1900 maart 26-28, 4721
    - 1900 maart 29-31, 4722
    - 1900 april 1- 5, 4723
    - 1900 april 6-10, 4724
    - 1900 april 11-17, 4725
    - 1900 april 18-20, 4726
    - 1900 april 21-23, 4727
    - 1900 april 24-29, 4728
    - 1900 april 30, 4729
    - 1900 mei 1- 7, 4730
    - 1900 mei 8-13, 4731
    - 1900 mei 14-15, 4732
    - 1900 mei 16-20, 4733
    - 1900 mei 21-24, 4734
    - 1900 mei 25-31, 4735
    - 1900 juni 1- 6, 4736
    - 1900 juni 7-10, 4737
    - 1900 juni 11-13, 4738
    - 1900 juni 14-18, 4739
    - 1900 juni 19-22, 4740
    - 1900 juni 23-26, 4741
    - 1900 juni 27-30, 4742
    - 1900 juli 1- 5, 4743
    - 1900 juli 6-10, 4744
    - 1900 juli 11-14, 4745
    - 1900 juli 15-19, 4746
    - 1900 juli 20-23, 4747
    - 1900 juli 24-27, 4748
    - 1900 juli 28-31, 4749
    - 1900 augustus 1- 7, 4750
    - 1900 augustus 8-10, 4751
    - 1900 augustus 11-16, 4752
    - 1900 augustus 17-22, 4753
    - 1900 augustus 23-27, 4754
    - 1900 augustus 28-31, 4755
    - 1900 september 1- 4, 4756
    - 1900 september 5- 9, 4757
    - 1900 september 10-12, 4758
    - 1900 september 13-16, 4759
    - 1900 september 17-20, 4760
    - 1900 september 21-25, 4761
    - 1900 september 26-30, 4762
    - 1900 oktober 1- 5, 4763
    - 1900 oktober 6-11, 4764
    - 1900 oktober 12-16, 4765
    - 1900 oktober 17-21, 4766
    - 1900 oktober 22-25, 4767
    - 1900 oktober 26-30, 4768
    - 1900 oktober 31, 4769
    - 1900 november 1- 9, 4770
    - 1900 november 10-14, 4771
    - 1900 november 15-18, 4772
    - 1900 november 19-23, 4773
    - 1900 november 24-27, 4774
    - 1900 november 28-30, 4775
    - 1900 december 1- 5, 4776
    - 1900 december 6-10, 4777
    - 1900 december 11-14, 4778
    - 1900 december 15-19, 4779
    - 1900 december 20-23, 4780
    - 1900 december 24-30, 4781
    - 1900 december 31, 4782
    - 1901 januari 1- 4, 4783
    - 1901 januari 5- 9, 4784
    - 1901 januari 10-13, 4785
    - 1901 januari 14-16, 4786
    - 1901 januari 17-21, 4787
    - 1901 januari 22-25, 4788
    - 1901 januari 25-29, 4789
    - 1901 januari 30-31, 4790
    - 1901 februari 1- 3, 4791
    - 1901 februari 4- 7, 4792
    - 1901 februari 4, 4793
    - 1901 februari 8-13, 4794
    - 1901 februari 14-18, 4795
    - 1901 februari 19-21, 4796
    - 1901 februari 22-25, 4797
    - 1901 februari 26-28, 4798
    - 1901 maart 1- 3, 4799
    - 1901 maart 4- 7, 4800
    - 1901 maart 8-13, 4801
    - 1901 maart 14-17, 4802
    - 1901 maart 18-21, 4803
    - 1901 maart 22, 4804
    - 1901 maart 23-27, 4805
    - 1901 maart 28-31, 4806
    - 1901 april 1- 5, 4807
    - 1901 april 6-11, 4808
    - 1901 april 12-16, 4809
    - 1901 april 17-21, 4810
    - 1901 april 22-25, 4811
    - 1901 april 26-30, 4812
    - 1901 mei 1- 3, 4813
    - 1901 mei 4- 6, 4814
    - 1901 mei 7-12, 4815
    - 1901 mei 13-16, 4816
    - 1901 mei 17-21, 4817